【裁判字號】    98,上訴,4334
【裁判日期】    981130
【裁判案由】    毒品危害防制條例
【裁判全文】
臺灣高等法院刑事判決                98年度上訴字第4334號
上  訴  人
即  被  告  甲○○
上列上訴人因違反毒品危害防制條例案件，不服臺灣桃園地方法
院98年度審訴字第1913號，中華民國98年 9月11日第一審判決（
起訴案號：臺灣桃園地方法院檢察署98年度毒偵字第2796號，嗣
於原審準備程序進行中，被告就被訴事實為有罪之陳述，經原審
告知簡式審判程序意旨，並聽取當事人意見後，原審合議裁定依
簡式審判程序進行），提起上訴，本院判決如下：
    主  文
上訴駁回。
    理  由
一、按不服地方法院之第一審判決而上訴者，應向管轄第二審之
    高等法院為之。上訴書狀應敘述具體理由。上訴書狀未敘述
    上訴理由者，應於上訴期間屆滿後20日內補提理由書於原審
    法院，逾期未補提者，原審法院應定期間先命補正。第二審
    法院認為上訴書狀未敘述理由或上訴有第362 條前段之情形
    者，應以判決駁回之。但其情形可以補正而未經原審法院命
    其補正者，審判長應定期間先命補正。 刑事訴訟法第361條
    、第367條， 分別定有明文。所謂不服第一審判決之具體理
    由，必係依據卷內既有訴訟資料或提出新事證，指摘或表明
    第一審判決有何採證認事、用法或量刑等足以影響判決本旨
    之不當或違法，而構成應予撤銷之具體事由，始克當之（例
    如：依憑證據法則具體指出所採證據何以不具證據能力，或
    依憑卷證資料，明確指出所為證據證明力之判斷如何違背經
    驗、論理法則）；倘僅泛言原判決認定事實錯誤、違背法令
    、量刑失之過重或輕縱，而未依上揭意旨指出具體事由，或
    形式上雖已指出具體事由，然該事由縱使屬實，亦不足以認
    為原判決有何不當或違法者（例如：對不具有調查必要性之
    證據，法院未依聲請調查亦未說明理由，或援用證據不當，
    但除去該證據仍應為同一事實之認定），皆難謂係具體理由
    ，俾與第二審上訴制度旨在請求第二審法院撤銷、變更第一
    審不當或違法之判決，以實現個案救濟之立法目的相契合，
    並節制濫行上訴 （最高法院97年度臺上字第892號判決參照
    ）。是以上訴人之上訴書狀或補提之上訴理由書，雖有敘述
    上訴理由，惟並未具體敘述第一審判決有上述違法、不當情
    形，即與未敘述具體理由無異，其所為上訴，即不符合上訴
    之法定要件。
二、又刑事審判旨在實現刑罰權之分配的正義，故法院對有罪被
    告之科刑，應符合罪刑相當之原則，使輕重得宜，罰當其罪
    ，以契合社會之法律感情，此所以刑法第57條明定科刑時應
    審酌一切情狀，尤應注意該條所列10款事項以為科刑輕重之
    標準，俾使法院就個案之量刑，能斟酌至當。而「量刑輕重
    係屬事實審法院得依職權自由裁量之事項，苟已斟酌刑法第
    57條各款所列情狀而未逾越法定刑度，不得遽指為違法」（
    最高法院72年度臺上字第6696號判例參照）。
三、本院查：原判決依憑上訴人即被告甲○○之自白、桃園縣政
    府警察局龍潭分局被採尿人姓名編號對照表、台灣檢驗科技
    股份有限公司濫用藥物檢驗報告各 1紙及被告為警查獲所採
    集之尿液檢體，經送請台灣檢驗科技股份有限公司以氣相層
    析質譜儀法為確認檢驗之結果，呈鴉片類（可待因、嗎啡）
    陽性反應等證據資料，認定被告確有施用第一級毒品犯行，
    量處有期徒刑 9月。從形式上觀察，其認事用法尚無違誤，
    量刑亦稱妥適。被告上訴理由略以：本人誠心戒除毒品，現
    已於醫院進行美沙冬替代療法一段時間，對於本人戒除毒品
    有很大之幫助；而本人家中雙親年紀已大，本人又是家中經
    濟支柱，請法官輕判或給予易科罰金云云，指摘原判決不當
    。惟按量刑輕重係屬事實審法院得依職權自由裁量之事項，
    如前所述。查原判決量刑既未逾越法定刑度，況依卷內資料
    ，被告於原審訊問科刑範圍意見時，亦自陳同意檢察官之求
    刑 9月等語（見原審卷第23頁）。本件被告上訴意旨並未依
    據卷內既有訴訟資料或提出新事證，指摘或表明第一審判決
    有何採證認事、用法等足以影響判決本旨之不當或違法，而
    構成應予撤銷之具體事由，依上開說明，本件被告上訴顯無
    具體理由而不合法定程式應予駁回，並不經言詞辯論為之。
據上論斷，應依刑事訴訟法第367條前段、第372條，判決如主文
。
中    華    民    國    98    年    11    月    30    日
                  刑事第八庭審判長法  官  張傳栗
                                  法  官  劉嶽承
                                  法  官  蔡光治
以上正本證明與原本無異。
如不服本判決，應於收受送達後十日內向本院提出上訴書狀，其
未敘述上訴之理由者並得於提起上訴後十日內向本院補提理由書
（均須按他造當事人之人數附繕本）「切勿逕送上級法院」。
                                  書記官  阮桂芳
中    華    民    國    98    年    11    月    30    日


司法院資訊處製作；財團法人民間司法改革基金會備份。
